【裁判字號】    95,訴緝,2
【裁判日期】    950316
【裁判案由】    違反槍砲彈藥刀械管制條例
【裁判全文】
臺灣苗栗地方法院刑事判決               95年度訴緝字第2號
公  訴  人  臺灣苗栗地方法院檢察署檢察官
被      告  甲○○
指定辯護人  本院公設辯護人  乙○○
上列被告因違反槍砲彈藥刀械管制條例案件，經檢察官提起公訴
（93年度偵字第3002號）及移送併案（臺灣新竹地方法院檢察署
94年度偵字第2692號），本院判決如下：
    主  文
甲○○共同連續未經許可，製造其他可發射子彈具有殺傷力之改
造手槍，累犯，處有期徒刑伍年肆月，併科罰金新臺幣伍萬元，
罰金如易服勞役，以銀元佰元即新臺幣玖佰元折算壹日。扣案
如附表壹、貳之物均沒收。
    犯罪事實
一、甲○○曾經於民國90年1月26日，因毒品危害防制條例案件
    ，經本院以89年度訴字第403 號判決分別處以有期徒刑8 月
    及6 月確定；又於90年3 月21日，因竊盜案件，經臺灣高等
    法院臺中分院以90年度上易字第467 號判決處以有期徒刑1
    年確定；再於90年11月19日，因贓物案件，經本院以90年易
    字第500 號判決處以有期徒刑5 月確定。上開數罪經聲請定
    應執行有期徒刑2 年6 月，並於92年9 月20日縮刑期滿執行
    完畢。
二、甲○○未經許可製造可發射子彈具有殺傷力之槍枝，惟竟基
    於概括之犯意，先後連續為下列行為：
（一）93年8 月1 日左右，與黃春光（已經本院判處罪刑在案，
      現上訴臺灣高等法院臺中分院中）互有犯意之聯絡，在苗
      栗縣頭份鎮○○里○○路458 之3 號住處，先由甲○○為
      製造具殺傷力之改造手槍以供防身之用，而購得仿BERETT
      A 廠半自動玩具手槍1 枝（槍枝管制編號：0000000000）
      ，由黃春光提供其所有之鐵管1 枝，以電鑽貫通鐵管，過
      程中，因為晃動，並由甲○○幫忙抓住鐵管，前後鑽了好
      幾次才貫通槍管，並使用如附表貳所示甲○○或黃春光所
      有之物，而為工具，著手製造有殺傷力之改造手槍，但要
      將槍身與槍管組合時，卻因故無法組合，不具殺傷力，而
      製造未遂。
（二）93年10月中旬某日，在新竹市○○路東大橋下幻象模型店
      購得仿BERETTA廠84型半自動玩具手槍（槍枝管制編號：0
      000000000號）及仿FN廠1910型半自動玩具手槍（槍枝管
      制編號：0000000000）各1支後，與真實姓名、年籍不詳
      、綽號「阿偉」之成年男子互有犯意之聯絡，在苗栗縣竹
      南鎮虎克電子遊戲場，由甲○○提供上述手槍2支並向「
      阿偉」購買金屬槍管2 支後，由「阿偉」於93年10月底前
      之同年月某日某時，在不詳地點，以上述槍管將上述玩具
      手槍加以改造，而先後連續製成機械性能良好、可擊發適
      用子彈，如附表壹第2 、3 項所示有殺傷力之改造手槍共
      2 支，事成後即交付由甲○○持有。
二、本案件經苗栗縣警察局竹南分局報告臺灣苗栗地方法院檢察
    署檢察官偵查後起訴及經苗栗縣警察局頭份分局報告臺灣新
    竹地方法院檢察署移送併案審理。
    理  由
壹、認定犯罪事實所根據的證據及理由：
一、被告甲○○對於前述犯罪事實，已於偵、審中坦白承認。
二、被告與他人所共同製造未遂及既遂如附表壹所示之改造手槍
    或其半成品，亦均經扣案可證。
三、扣案如附表壹第一項所示之物，經送往內政部警政署刑事警
    察局鑑定結果，不具殺傷力；附表壹第二、三項所示之物，
    經送往內政部警政署刑事警察局鑑定結果，均具殺傷力，以
    上分別有該局93年9 月6 日刑鑑字第0930172912號及94年6
    月2 日刑鑑字第0940070697號槍彈鑑定書各1 份可憑，足見
    被告就犯罪事實一（一）、（二）之各該製造行為，確實分
    別未能成功而未遂及已成功而既遂。
四、此外，還有苗栗縣警察局竹南分局及頭份分局尖山派出所之
    扣押筆錄各1 份、相關照片33張（臺灣苗栗地方法院檢察署
    93 年 偵字第3002號偵查卷第41-52 頁、臺灣新竹地方法院
    檢察署94年偵字第2692號偵查卷第34-38 頁）足供佐證。
五、依被告於檢察官訊問時所述，附表壹第二、三項所示之改造
    手槍係由「阿偉」以其所買之槍管、玩具手槍改造而成（94
    年偵字第2692號卷第49頁），但無從憑此確認阿偉改造之確
    切時間、地點，故應認在不詳地點所改造，但關於改造之時
    間，因被告同時供承其於93年10月間，分別在幻象模型店買
    玩具手槍、向阿偉買槍管，阿偉於93年10月底將改造完成之
    手槍交給他，並經試射性能及殺傷力都不錯等語（同上頁）
    ，因此其改造時間應在93年10月底前之同年月某日、某時。
    另依被告之供述，綽號阿偉之男子，年籍姓名均不詳，基於
    罪疑有利於被告認定之原則，應認阿偉為成年男子，在此一
    併說明。
六、綜上所述，本件被告犯行，事證明確，可以認定。
貳、論罪科刑的理由：
一、被告行為後，槍砲彈藥刀械管制條例業於94年1 月26日修正
    公布施行，修正前槍砲彈藥刀械管制條例第11條第1 項規定
    ：「未經許可，製造、販賣或運輸第4 條第1 項第1 款所稱
    其他可發射金屬或子彈具有殺傷力之各式槍砲者，處5 年以
    上有期徒刑，併科新臺幣1 千萬元以下罰金」，該法條刪除
    後，原規範之罪刑移列至修正後同條例第8 條第1 項規定：
    「未經許可，製造、販賣或運輸鋼筆槍、瓦斯槍、麻醉槍、
    獵槍、空氣槍或第4 條第1 項第1 款所定其他可發射金屬或
    子彈具有殺傷力之各式槍砲者，處無期徒刑或5 年以上有期
    徒刑，併科新台幣1 千萬元以下罰金」，因修正後槍砲彈藥
    刀械管制條例第8 條第1 項規定之刑度較重，比較新舊法後
    ，以舊法之處罰較有利於被告，依刑法第2 條第1 項但書之
    規定，自應適用修正前槍砲彈藥刀械管制條例第11條第1項
    之規定處罰。
二、承前說明，被告的行為是犯修正前槍砲彈藥刀械管制條例第
    11條第1項之未經許可製造其他可發射子彈具有殺傷力之改
    造手槍既遂罪及同條例第11條第5項、第1項之未經許可製造
    其他可發射子彈具有殺傷力之改造手槍未遂罪。
三、被告與共犯黃春光、綽號「阿偉」之成年男子，分別就犯罪
    事實二（一）、（二）之行為，互有犯意聯絡及行為分擔，
    為共同正犯。
四、被告先後之製造有殺傷力改造手槍未遂及既遂的犯行，時間
    相近，方法相同，所犯都是構成要件相同的罪名，顯係基於
    連續的意思所為，為連續犯（司法院大法官釋字第15 2 號
    解釋，既遂與未遂可成立連續犯則參考最高法院67年度第6
    次暨第7 次刑事庭庭推總會議決議（一）），故依刑法第56
    條之規定，以其中情節較重之共同製造改造手槍既遂罪，論
    以1 罪，並加重其刑。
五、被告有如犯罪事實欄首段所述之前科及受徒刑之執行情形，
    此有臺灣高等法院被告前案紀錄表之記載可憑，其於受有期
    徒刑執行完畢後5 年後，再犯本件有期徒刑以上之罪，為累
    犯，亦應依刑法第47條，加重其刑。
六、以上兩種刑之加重，應依刑法第70條遞加重之。
七、本件檢察官原僅就被告如犯罪事實欄二、（一）部分之犯行
    起訴，惟同欄二、（二）之移送併辦部分犯行，如前所述，
    既與已起訴之部分有裁判上一罪之連續犯關係，依法也是起
    訴效力所及，自可由本院一起裁判。
八、審酌被告先前即有多項前科，品行並非良好，本件連續製造
    改造手槍行為，既遂與未遂均有，前後共3 支改造手槍，其
    中有2 支製造成功而有殺傷力，對於社會具有高度潛在之危
    險性，惟被告自始坦承犯行，顯見已有悔改誠意，並有助於
    「明案速斷」之刑事訴訟理想及其他等一切情狀，檢察官請
    求判處有期徒刑5 年4 月，罰金部分由本院依法科處，應認
    為適當，指定辯護人亦表示接受檢察官求刑，並建議罰金部
    分科處新台幣5 萬元，被告則未表示意見，故量處如主文的
    刑罰，並就其罰金部分諭知易服勞役之折算標準。
六、關於從刑：
（一）扣案如附表壹第二、三項所示之物，為有殺傷力之改造手
      槍，已經鑑驗屬實如前，其為違禁物，應依刑法第38條第
      1 項第1 款宣告沒收。
（二）扣案如附表壹第一項及附表貳所示之物，分別為被告黃春
      光或甲○○所有，而為製造改造手槍之工具或材料，均為
      供犯罪所用之物，已經被告於本院審理中供述明確（本院
      卷第56頁），並有扣押物品清單中所有人欄上被告及共同
      被告黃春光之署名可為佐證（93年度偵字第3002號卷第37
      -39 頁），則應依刑法第38條第1 項第2 款之規定宣告沒
      收。
（三）扣押物中另有玻璃頭、海洛因、安非他命、酒精燈、分裝
      袋、子彈等物，因與本案均無關連，應由檢察官另行依法
      處理，附帶在此說明。
參、適用之法律：
（一）刑事訴訟法第299 條第1 項前段。
（二）修正前槍砲彈藥刀械管制條例第11條第1項。
（三）刑法第11條前段、第2條第1項但書、第28條、第56條、第
      47條、第42條第2項、第38條第1項第1、2款。
（四）罰金罰鍰提高標準條例第2條。
（五）現行法規所定貨幣單位折算新臺幣條例第2條。
本案經檢察官林映姿到庭執行職務
中    華    民    國    95    年    3    月    16    日
                  刑事第一庭  審判長法  官  劉 興 浪
                                    法  官  羅 貞 元
                                    法  官  蔡 志 宏
以上正本證明與原本無異。
如不服本判決應於送達後10日內向本院提出上訴狀（應附繕本）
。
                                    書記官  楊 慧 萍
中    華    民    國    95    年    3     月    20    日
附表壹：
一、貝瑞塔改造手槍半成品壹支（槍枝管制編號：0000000000）
    。
二、小九二改造手槍壹支（含彈匣；槍枝管制編號：0000000000
    ）。
三、FBI 八厘米改造手槍壹支（含彈匣；槍枝管制編號：000000
    0000）。
附表貳：
一、砂輪機壹台
二、電鑽壹台
三、塑鋼土貳盒
四、小鐵鎚壹支
五、砂紙伍塊
六、鐵管貳支
七、各式銼刀伍支
八、各式鉗子肆支
九、鑽頭貳盒
十、圓型生鐵壹支
十一、六角扳手捌支
十二、夾子參支
十三、小剪刀參支
十四、起子肆支
十五、自製T字起子伍支
十六、未貫通槍管參支
十七、已貫通槍管壹支
十八、彈簧拾肆個
十九、貝瑞塔手槍撞針壹具
二十、小螺絲拾玖個
附記論罪之法條全文：
修正前槍砲彈藥刀械管制條例第11條第1項
未經許可，製造、販賣或運輸第4 條第1 項第1 款所稱其他可發
射金屬或子彈具有殺傷力之各式槍砲者，處5 年以上有期徒刑，
併科新臺幣1000萬元以下罰金。


司法院資訊處製作；財團法人民間司法改革基金會備份。
